【裁判字號】    92,台非,102
【裁判日期】    920227
【裁判案由】    恐嚇取財
【裁判全文】
最高法院刑事判決                                九十二年度台非字第一０二號
    上  訴  人  最高法院檢察署檢察總長
    被      告  甲○○
右上訴人因被告恐嚇取財案件，對於台灣高等法院台中分院中華民國九十一年十二月
五日第二審確定判決（九十一年度上易字第二０九七號，起訴案號：台灣台中地方法
院檢察署九十年度偵字第一三九０六號），認為違法，提起非常上訴，本院判決如左
：
    主  文
原判決撤銷。
    理  由
非常上訴理由稱：「按上訴期間為十日，刑事訴訟法第三百四十九條定有明文。又按
誤認合法上訴為不合法，而判決上訴駁回，雖未為實體上之判決，但既具有判決之形
式，自得依非常上訴程序辦理。本件台灣台中地方法院檢察署檢察官因被告恐嚇取財
案件，不服第一審判決，提起第二審上訴，原審法院判決上訴駁回，不外以該署檢察
官於民國九十一年十月二十六日收受第一審判決書，遲至同年十一月六日始提起上訴
，已逾十日期限，為唯一論據。惟查該署檢察官係於九十一年十一月五日下午二十時
四十分，向台灣台中地方法院值日室提出本件上訴書，有該署九十二年一月八日中檢
盛端字第一九六０號呈、發文送稿簿影本及該院刑事收狀證可稽。該院值日室收狀職
員楊照慧並於前開發文送稿簿影本上蓋章證明。且該院致原審法院公函亦稱：檢察官
不服判決於法定期間內提出上訴，有該院九十一年十一月十八日中院嘉刑為字第九八
七二二號函附卷可證（見第一審卷第一頁）。綜上所述，本件上訴期間於九十一年十
一月五日屆滿，該署檢察官係於法定期間內上訴，具有上訴效力。原審疏未詳查，遽
認上訴已逾上訴期間，而駁回上訴，顯屬違誤。又本件被告係涉嫌刑法第三百四十六
條之恐嚇取財罪，依刑事訴訟法第三百七十六條第六款規定，不得上訴於第三審法院
，一經原審判決即告確定。爰依刑事訴訟法第四百四十一條、第四百四十三條提起非
常上訴，以資救濟。」等語。
本院按刑事訴訟程序中不利益於被告之合法上訴，上訴法院誤為不合法，而從程序上
駁回上訴確定者，其判決係屬重大違背法令。惟既具判決形式，應依非常上訴程序將
該確定判決撤銷後，始得回復原訴訟程序，就合法上訴部分，進行審判。本件被告甲
○○涉犯恐嚇取財一案，經台灣台中地方法院於九十一年十月四日以九十一年度易字
第二一七八號判決諭知無罪後，同年月二十六日送達判決於台灣台中地方法院檢察署
檢察官收受，檢察官不服，於同年十一月五日二十時四十分提起上訴，有送達證書及
該署九十二年一月八日中檢盛端九一上四六三字第一九六０號呈檢送之發文送稿簿、
台灣台中地方法院刑事收狀證在卷足稽。則檢察官於九十一年十月二十六日收受判決
，同年十一月五日為被告之不利益提起上訴，顯未逾法定十日上訴期間，乃原判決誤
為已逾上訴期間，而將檢察官之上訴予以駁回，揆之首揭說明，顯屬違法。案經確定
，非常上訴意旨執以指摘，洵有理由，應由本院將原判決撤銷，以資救濟。
據上論結，應依刑事訴訟法第四百四十七條第一項第一款，判決如主文。
中      華      民      國    九十二    年      二      月    二十七    日
                              最高法院刑事第二庭
                                  審判長法官  陳  錫  奎
                                        法官  洪  清  江
                                        法官  李  伯  道
                                        法官  陳  世  雄
                                        法官  惠  光  霞
      右正本證明與原本無異
                                              書  記  官
中      華      民      國    九十二    年      三      月      六      日


司法院資訊處製作；財團法人民間司法改革基金會備份。
